【裁判字號】    89,訴,954
【裁判日期】    900725
【裁判案由】    薪資
【裁判全文】
臺北高等行政法院裁定                         八十九年度訴字第○九五四號
    原      告  甲  ○
    被      告  行政院國軍退除役官兵輔導委員會
    代  表  人  楊德智（主任委員）
    訴訟代理人  乙○○
                丙○○
                丁○○
右當事人間因薪資事件，原告不服行政院國軍退除役官兵輔導委員會中華民國八十九
年七月五日（八九）輔法字第三四六號訴願決定，提起行政訴訟，本院裁定如左：
    主  文
原告之訴駁回。
訴訟費用由原告負擔。
    理  由
一、按訴訟事件不屬行政法院之權限者，行政法院應以裁定駁回之，行政訴訟法第一
    百零七條第一項第一款定有明文。又行政機關代表國家處理行政事務，如與人民
    因私權關係發生爭執，則屬於民事訴訟範圍，應向普通法院訴請裁判，非屬行政
    爭訟範圍。
二、本件原告起訴意旨略以：其原輔導就業於被告所屬宜蘭合作農場場員，幾經轉調
    ，於民國（下同）五十六年調至被告所屬前森林開發處（現已改為榮民森林保育
    事業管理處）額外技工，同年十二月一日改派該處汽車司機，不久又奉派擔任被
    告技術顧問趙煦雍之專任駕駛，至七十三年春始歸建，先後長達十七年期間。然
    六十九年一月一日至七十三年五月一日期間，將原告寄缺該處輕勞隊，在此四年
    五個月中，該處僅依輕勞隊隊員管理規定酌給少許生活費，而未依其所發布之人
    事命令所核定核支日薪發給工資，累計達九十萬一千三百零九元五角，訴請補發
    上開積欠薪資等語。惟查，公務人員身分之具備前提須經任命程序，即將公務員
    之任命送由銓敘機關審定其資格，本件原告任職於被告所屬前森林開發處擔任修
    理場公務車司機乙職，並未經銓敘部銓敘，而係由前森林開發處自行發布之內部
    人事命令而已，此有該處六十八年十二月二十九日（六八）森導字第六四八四號
    令及七十三年五月二十九日（七三）森導字第一八七九號令可稽，亦經原告陳明
    在卷，足證原告並非公務人員。又原告所投保為勞工保險，而非公務人員保險，
    此亦有勞工保險被保險人投保資料表可考，是原告與被告間為私法上之僱傭關係
    。準此，本件原告訴請補發薪資事件，乃原告與被告間私權爭執，自不得提起訴
    願，以資救濟，訴願機關從程序上決定駁回其訴願，尚無不合。本件係屬民事訴
    訟範圍，應向普通法院訴請裁判，非屬行政法院審判之權限，本院對之無審判權
    ，故本件原告之訴，難認為合法，應予駁回。
三、依行政訴訟法第一百零七條第一項第一款、第一百零四條、民事訴訟法第九十五
    條、第七十八條，裁定如主文。
中      華      民      國    九十    年      七      月      二十五    日
                            臺 北 高 等 行 政 法 院  第 三  庭
                                           審 判 長 法  官  徐瑞晃
                                                    法  官  吳慧娟
                                                    法  官  李得灶
右為正本係照原本作成。
如不服本裁定，應於送達後十日內向本院提出抗告狀（須按他造人數附繕本）。
中      華      民      國    九十    年      七      月      二十六    日
                                                    書記官  陳清容


司法院資訊處製作；財團法人民間司法改革基金會備份。
